MAHMUDIN

+6285798835322 / mahmudin222@gmail.com / Ranca Bungur, Kab. Bogor, Indonesia

LinkedIn: https://www.linkedin.com/in/mahmudin-295083114/

Portfolio: https://mhn20.github.io/portfolio/



PROFIL

Seorang professional yang berpengalaman kerja selama lebih dari 5 tahun di bidang IT Programmer. Mengutamakan etos kerja, ketelitian, tanggung jawab, dan konsistensi dalam menyelesaikan setiap pekerjaan. Mampu menangani banyak aplikasi di internal Swasta maupun internal Pemerintahan. Memiliki kemampuan bekerja sama dalam tim, teratur dalam bekerja, pekerja keras, kompeten, dan komunikasi yang baik. Berdedikasi dan memiliki motivasi tinggi untuk berkembang secara profesional.

PENDIDIKAN

DIPLOMA III MANAJEMEN INFORMATIKA & KOMPUTER / IPK: 3,30

2012 - 2015 / Bina Sarana Informatika / Tangerang Selatan, Indonesia

PENGALAMAN KERJA

SENIOR SOFTWARE DEVELOPER (FULLTIME/FULLTIME/ONSITE/REMOTE) PT NAWASTRA TEKNOLOGI NIMPUNA

Visit: https://nawastratechnology.com/ About: IT Solutions & Project Management.

Lokasi: Tangerang Selatan. November 2019 – Sekarang

Website Puskeu Polri (https://puskeu.polri.go.id/)

About: Merupakan Website Sistem Informasi Pusat Keuangan Polri.

Jobdesk:

- Merancang dan mengembangkan website Company Profile dan CMS Admin yang user-friendly.
- Menyediakan API untuk kebutuhan aplikasi Mobile.
- Melakukan Pemeliharaan dan perbaikan rutin untuk memastikan kinerja optimal.
- Memperbarui Fitur dan Version Release: v1.0, v2.0, v3.0

Tools:

• HTML, CSS, JavaScript (Jquery), PHP (Laravel), MariaDB, PHPMyAdmin Docker, Apache, Github, Visual Studio Code, Cpanel.

Website Zona Integritas (https://zi.puskeu.polri.go.id/)

About : Merupakan Website Sistem Informasi Zona Integritas Pusat Keuangan Polri **Jobdesk :**

- Merancang dan mengembangkan website Company Profile yang user-friendly.
- Melakukan Pemeliharaan dan perbaikan rutin untuk memastikan kinerja optimal.
- Memperbarui Fitur dan Fitur dan Version Release : v.1.0, v2.0.

Tools:

• HTML, CSS, JavaScript (Jquery), PHP (Laravel), MariaDB, PHPMyAdmin, Xampp, Apache, Visual Studio Code, Dbeaver, SQL Developer.

Modul Dashboard (Aplikasi Super Apps Puskeu Presisi Polri)

About : Merupakan Halaman Awal yang berisi Berbagai Macam Chart Aplikasi Super Apps Puskeu Polri. **Jobdesk :**

- Integrasi (SSO Authentication: Keycloak) untuk Auth Login berdasarkan username dan password.
- Merancang frontend / Mockup antarmuka pengguna yang responsive, aplikasi sesuai permintaan user.
- Membuat Chart Terdiri dari: DIPA (Daftar Isian Pelaksanaan Anggaran), YOY Belanja, IKPA (Indikator Kinerja Pelaksana Anggaran), RO / KRO (Rincian Output/Klasifikasi Rincian Output), JITU (Gaji dan Tunkin), SELARAS, BIA (Pembiayaan), dan User Manajemen.
- Merancang DBMS membuat Views, Function, dan Call Prosedure (yang sudah disediakan) untuk kebutuhan backend dan pembuatan API untuk integrasi koneksi beberapa aplikasi.
- Menyiapkan instalasi software terhadap server dan deploy aplikasi.
- Melakukan Pemeliharaan dan perbaikan rutin untuk memastikan kinerja optimal dan kehandalan sistem.
- Mengembangkan sistem sesuai kebutuhan internal Puskeu Polri.
- Memperbarui Fitur dan Version Release : v1.0.

Tools:

 HTML, CSS, JavaScript (Jquery), HighChart, Python (Django), Oracle, SQLLite, Visual Studio Code, Dbeaver, SQL Developer, Postman, Swagger, Github, Docker, Docker, Nginx, Gunicorn, SSO Authentication: Keycloak.

.....

Modul DAL (Pengendalian) (Aplikasi Super Apps Puskeu Presisi Polri)

About : Aplikasi HR untuk perhitungan Tunkin seluruh personel yang ada di Indonesia.

Jobdesk:

- Integrasi (SSO Authentication: Keycloak) untuk Auth Login berdasarkan username dan password.
- Merancang frontend / Mockup antarmuka pengguna yang responsive, aplikasi sesuai permintaan user.
- Merancang DBMS membuat Views, Function, dan Call Prosedure (yang sudah disediakan) untuk kebutuhan backend dan pembuatan API untuk integrasi koneksi beberapa aplikasi.
- Membuat Trigger untuk scheduler: ADK Tunkin, Pajak, dan Update Rekap Terhadap laporan
- Menyiapkan instalasi software terhadap server dan deploy aplikasi.
- Melakukan Pemeliharaan dan perbaikan rutin untuk memastikan kinerja optimal dan kehandalan sistem.
- Mengembangkan sistem sesuai kebutuhan internal Puskeu Polri.
- Memperbarui Fitur dan Version Release: v1.0, v2.0.

Tools:

• HTML, CSS, JavaScript (Jquery), HighChart, Python (Flask, Django), PHP (Laravel), Oracle, SQLLite, Github, Visual Studio Code, Dbeaver, SQL Developer, Docker, Nginx, Gunicorn, SSO Authentication: Keycloak, Postman, Cronjob.

Modul API JITU (GAJI DAN TUNKIN) Mobile (Aplikasi Super Apps Puskeu Presisi Polri) About :

Service API untuk kebutuhan Aplikasi Jitu Mobile
 https://play.google.com/store/apps/details?id=com.jitu.presisi.mobile&hl=id

Jobdesk:

- Membuat Auth JWT Login dan integrasi (SSO Authentication: Keycloak) untuk mendapatkan Token Berdasarkan NRP & Password.
- Membuat Laporan Gaji Berdasarkan Personel.
- Membuat beberapa API untuk kebutuhan Aplikasi Gaji JITU Mobile.
- Menyiapkan instalasi software terhadap server dan deploy aplikasi.
- Melakukan Pemeliharaan dan perbaikan rutin untuk memastikan kinerja optimal dan kehandalan sistem.
- Mengembangkan sistem sesuai kebutuhan internal Puskeu Polri.
- Memperbarui Fitur dan Version Release : v1.0, v2.0.

Tools:

• Python (Django), Oracle, SQLLite, Github, Visual Studio Code, Dbeaver, SQL Developer, Nginx, Gunicorn, SSO Authentication: Keycloak, Postman, Trello.

Modul BIA (Pembiayaan) (Aplikasi Super Apps Puskeu Presisi Polri)

About : Aplikasi untuk penyaluran Dana Puskeu dari Rekap setiap Polda.

Jobdesk:

- Integrasi (SSO Authentication: Keycloak) untuk Auth Login berdasarkan username dan password.
- Merancang frontend / Mockup antarmuka pengguna yang responsive, aplikasi sesuai permintaan user.
- Merancang DBMS membuat Views, Function, dan Call Prosedure (yang sudah disediakan) untuk kebutuhan backend dan pembuatan API untuk integrasi koneksi beberapa aplikasi.
- Menyiapkan instalasi software terhadap server dan deploy aplikasi.
- Melakukan Pemeliharaan dan perbaikan rutin untuk memastikan kinerja optimal dan kehandalan sistem.
- Mengembangkan sistem sesuai kebutuhan internal Puskeu Polri.
- Memperbarui Fitur dan Version Release: v1.0, v2.0.

Tools:

• HTML, CSS, JavaScript (Jquery), HighChart, Python (Django), PHP (Laravel), Oracle, SQLLite, Visual Studio Code, Dbeaver, SQL Developer, Github, Nginx, Gunicorn, SSO Authentication: Keycloak, Cronjob.

Modul Perwabkeu (PenanggungJawab Keuangan) (Aplikasi Super Apps Puskeu Presisi Polri)

About : Merupakan Aplikasi yang berisi kontrak proyek yang ada yang ada diinstansi Polri. **Jobdesk :**

- Integrasi (SSO Authentication: Keycloak) untuk Auth Login berdasarkan username dan password.
- Merancang frontend / Mockup antarmuka pengguna yang responsive, aplikasi sesuai permintaan user.
- Merancang DBMS membuat Views, Function, dan Call Prosedure (yang sudah disediakan) untuk kebutuhan backend dan pembuatan API untuk integrasi koneksi beberapa aplikasi.
- Menyiapkan instalasi software terhadap server dan deploy aplikasi.
- Melakukan Pemeliharaan dan perbaikan rutin untuk memastikan kinerja optimal dan kehandalan sistem.
- Mengembangkan sistem sesuai kebutuhan internal Puskeu Polri.
- Memperbarui Fitur dan Version Release : v1.0.

Tools:

• HTML, CSS, JavaScript (Jquery), HighChart, Python (Django), Oracle, SQLLite, Visual Studio Code, Dbeaver, SQL Developer, Postman, Swagger, Github, Docker, Nginx, Gunicorn, SSO Authentication: Keycloak.

Modul TELAK (Kontinjensi) (Aplikasi Super Apps Puskeu Presisi Polri)

About: Merupakan Aplikasi Kegiatan / Misi, & Pencatatan RAB ruang lingkup Polri.

Jobdesk:

- Integrasi (SSO Authentication: Keycloak) untuk Auth Login berdasarkan username dan password.
- Merancang frontend / Mockup antarmuka pengguna yang responsive, aplikasi sesuai permintaan user.
- Merancang DBMS membuat Views, Function, dan Call Prosedure (yang sudah disediakan) untuk kebutuhan backend dan pembuatan API untuk integrasi koneksi beberapa aplikasi.
- Menyiapkan instalasi software terhadap server dan deploy aplikasi.
- Melakukan Pemeliharaan dan perbaikan rutin untuk memastikan kinerja optimal dan kehandalan sistem.
- Mengembangkan sistem sesuai kebutuhan internal Puskeu Polri.
- Memperbarui Fitur dan Version Release : v1.0. v2.0

Tools:

 HTML, CSS, JavaScript (Jquery), HighChart, Python (Django), Oracle, SQLLite, Visual Studio Code, Dbeaver, SQL Developer, Postman, Swagger, Github, Docker, Docker, Nginx, Gunicorn, SSO Authentication: Keycloak, Trello.

.....

PROGRAMMER (FREELANCE/REMOTE) / HYPE MUSIC PUBLISHER

Visit: https://hypemusic.id/

About : Hype adalah perusahaan yang berbadan hukum di Indonesia dan tercatat di Data Perseroan Administrasi Hukum Umum, Kementerian Hukum dan Hak Asasi Manusia Republik.

Lokasi: Jakarta.

November 2024 - Desember 2024

Jobdesk:

- Merancang sistem Registrasi, forgot password, login, untuk Auth & Send Email Gateway.
- Membuat level user: Admin, Finance, dan Composer.
- Membuat Upload CSV Pendapatan dari berbagai Platform.
- Membuat Laporan Rekap Pendapatan Perbulan, dan Percomposer.
- Membuat WithDraw berdasarkan Percomposer dari setiap bulan.
- Menggunakan HTML, CSS, JavaScript (Jquery), Laravel, dan Python Django untuk mengoptimalkan fungsionalitas sistem.
- Mengelola dan mengintegrasikan database MySQL dan SQL Lite untuk penyimpanan data yang aman dan terstruktur.
- Memperbarui Fitur dan Version Release : v1.0.

Tools:

• HTML, CSS, JavaScript (Jquery), HighChart, PHP (Laravel), Python (Django), MariaDB, PHPMyAdmin, SQLLite, Dbeaver, Visual Studio Code, Apache, Docker, Github, Cpanel.

PROGRAMMER (FREELANCE/REMOTE) / YOTOWAWA MEDIA CENTER

Visit: https://yotowawa.com/

About : Yotowawa, nama lokal dari pulau Kisar, adalah sebuah pulau kecil di barat daya Maluku, yang terletak di timur laut negara Timor Leste.

Lokasi: Kepulauan Kisar. September 2024 – Oktober 2024

Jobdesk:

- Merancang sistem Registrasi, forgot password, login, untuk Auth & Send Email Gateway.
- Merancang sistem penerjemah bahasa daerah Indonesia, Meher, dan Woirata untuk mendukung pelestarian bahasa lokal.
- Membangun fitur text-to-speech yang mengonversi teks ke suara secara real-time.
- Mengembangkan kuis interaktif multi-user dengan penilaian, pembuatan kuis, pengaturan waktu, dan fitur berbagi.
- Menggunakan HTML, CSS, JavaScript (Jquery), Codelgniter, dan Python Django untuk mengoptimalkan fungsionalitas sistem.
- Mengelola dan mengintegrasikan database MySQL dan SQL Lite untuk penyimpanan data yang aman dan terstruktur.

Tools:

• HTML, CSS, JavaScript (Jquery), HighChart, PHP (Codeigniter), Python (Django), MariaDB, PHPMyaAdmin, SQL Lite, Dbeaver, MySQL, Apache, Docker, Github.

.....

WEB DEVELOPER (FULLTIME/ONSITE) / NK MULTIMEDIA

Visit: https://nanangkristanto.com/

About : Digital Marketing. **Lokasi :** Tangerang Selatan. Juli 2017 – Oktober 2019

Jobdesk:

- Merancang dan mengembangkan website pemasaran atau e-commerce yang user-friendly untuk mendukung penjualan produk secara online.
- Menciptakan tampilan antarmuka website menggunakan HTML, CSS, dan JavaScript (Jquery) agar responsif dan mudah diakses di berbagai perangkat.
- Menggunakan framework Codelgniter untuk memastikan pengembangan website yang efisien dan terstruktur dengan baik.

- Menambahkan fitur e-commerce seperti keranjang belanja, pembayaran online, dan manajemen inventaris untuk mendukung proses bisnis online.
- Mengelola database MySQL untuk penyimpanan data produk, transaksi, dan informasi pelanggan secara aman dan terorganisir.

Tools:

HTML, CSS, JavaScript (Jquery), PHP (Codeigniter), MariaDB, Apache, Cpanel.

.....

PROGRAMMER (FREELANCE/REMOTE) / TEMPAT PELELANGAN IKAN MUARA ANGKE

About: Merupakan salah satu fasilitas yang dikelola oleh Unit Pengelola Pelabuhan Perikanan Dinas Kelautan.

Lokasi : Jakarta Utara. Oktober 2018 – Maret 2019

Jobdesk:

- Mengembangkan dan memperbarui sistem yang sudah ada untuk meningkatkan fungsionalitas dan efisiensi operasional.
- Menyelesaikan pengembangan sistem secara bertahap dalam 5 termin sesuai dengan rencana dan kebutuhan proyek.
- Menggunakan bahasa pemrograman HTML, CSS, dan JavaScript (Jquery) untuk menciptakan antarmuka web yang responsif dan interaktif.
- Menggunakan framework Codelgniter untuk memastikan pengembangan sistem yang terstruktur dan mudah dikelola.
- Mengelola basis data menggunakan MySQL untuk memastikan penyimpanan data yang aman dan efisien dalam sistem.
- Memperbarui Fitur dan Version Release : v1.0.

Tools:

• HTML, CSS, JavaScript (Jquery), PHP (Codeigniter), MariaDB, Apache.

KEAHLIAN

HARD SKILL

Microsoft Office (Word, Excel, PowerPoint)

• Front-End Development: HTML, CSS, JavaScript

- Back-End Development: Python (Flask, Django), PHP (Codelgniter, Laravel)
- RESTful API: Swagger, Postman, Lumen
- Database Management: Oracle, PostgreSQL, MySQL
- Server and Deployment: Linux, Git, Docker, Nginx, Gunicorn
- SSO Authentication: Keycloak
- Design: Adobe Photoshop

SOFT SKILL

- Bekerja dengan Tim dan Individu
- Manajemen Waktu dan Tanggung Jawab
- Kemampuan Belajar Cepat dan Komunikasi Teknis
- Detail, Kreatif, dan Pemecahan Masalah
- Ketelitian dan Kerapian

KEMAMPUAN BAHASA

- Indonesia (Aktif)
- Inggris (Pasif)